臺灣臺中地方法院刑事判決　　　　　　　　　　　　九十三年度易字第二七二號
　　公　訴　人　臺灣臺中地方法院檢察署檢察官
　　被　　　告　丙○○
右列被告因竊盜案件，經檢察官提起公訴（九十三年度偵緝字第一○九二號），經本
院合議庭裁定改依簡式審判程序審理，判決如左：
    主  文
丙○○連續攜帶兇器竊盜，累犯，處有期徒刑拾月。
    犯罪事實
一、丙○○前於民國八十六年間，因恐嚇案件，經臺灣南投地方法院以八十六年度訴
    字第二三九號判處有期徒刑一年確定；於八十六年間，因竊盜案件，經本院以八
    十六年度易字第三九六二號判處有期徒刑八月確定；於八十六年間，因違反麻醉
    藥品管理條例案件，經本院以八十六年度易字第六八○三號判處有期徒刑六月確
    定，嗣因係累犯，經本院以八十七年度聲字第二三九三號裁定更定其刑為有期徒
    刑七月確定。上開案件，經定應執行刑為有期徒刑二年一月確定，於八十八年十
    二月一日假釋付保護管束，於八十九年八月六日假釋期滿執行完畢。詎仍不知悔
    改，基於意圖為自己不法所有之概括犯意，先在九十二年十二月下旬某日，於臺
    中縣霧峰鄉○○村○○路六一四之二號前，持其向不詳之友人所借得，客觀上可
    作為兇器使用，具有危險性之螺絲起子一支（未扣案），竊取乙○○所有，懸掛
    於引擎號碼ＫＧ七Ｃ－一○○七九○號機車上之ＪＮＥ－六八九號車牌一面；復
    承前開概括之犯意，於九十三年一月五日上午九時許，在臺中縣霧峰鄉○○村○
    ○○街三四號前，趁甲○○所有，停放該處之車牌號碼ＦＴＮ－一六二號、引擎
    號碼ＦＧ○一八二三三號機車未熄火，而徒手竊取該機車，得手後留供己用。且
    為避免遭警查緝，而將上開所竊得之ＪＮＥ－六八九號車牌，懸掛於所竊得之前
    揭機車上，並塗漆遮掩車身引擎號碼，作為代步之用。嗣為警於九十三年一月九
    日十六時許，在臺中縣大里市○○○街二號前查獲。
二、案經臺中縣警察局第霧峰分局報告臺灣臺中地方法院檢察署檢察官偵查起訴。
    理  由
一、訊據被告丙○○對上揭事實坦承不諱，核與被害人乙○○、甲○○於警詢時指述
    失竊之情節相符，且有贓物領回收據、現場照片各二張、車籍作業系統－查詢認
    可資料、車輛車牌失竊作業－查獲車輛認可資料各乙紙、內政部警政署刑事警察
    局九十三年十二月三十一日刑紋字第○九三二五一九八八號鑑驗書乙份在卷可參
    ，足見被告前開自白確與事實相符。是本件事證明確，被告犯行洵堪認定，應予
    依法論科。
二、按刑法第三百二十一條第一項第三款之攜帶兇器竊盜罪，係以行為人攜帶兇器竊
    盜為加重條件，此所謂兇器，其種類並無限制，凡客觀上足對人之生命、身體、
    安全構成威脅，具有危險性之器械均屬之，最高法院七十九年臺上字第五二五三
    號判例、九十二年臺非字第三八號判決可資參照。被告為前揭竊盜犯行時，所使
    用之螺絲起子為金屬材質，質地堅硬，於客觀上自足對人之身體、生命構成威脅
    ，堪認為兇器無疑。是被告丙○○就竊取ＪＮＥ－六六九號車牌一面所為，係犯
    刑法第三百二十一條第一項第三款攜帶兇器之加重竊盜罪；就竊取車牌號碼ＦＴ
    Ｎ－一六二號機車所為，則係犯刑法第三百二十條第一項之普通竊盜罪。雖起訴
    書認，被告竊取ＪＮＥ－六六九號車牌一面所為，係犯刑法第三百二十條第一項
    之普通竊盜罪，然此部分業經公訴檢察官當庭更正為刑法第三百二十一條第一項
    第三款攜帶兇器之加重竊盜罪，併此敘明。其先後二次竊盜犯行，時間緊接，觸
    犯構成要件相同之罪名，顯係基於概括之犯意反覆為之，為連續犯，應依刑法第
    五十六條規定，依情節較重之攜帶兇器竊盜罪論處，並加重其刑。被告前於八十
    六年間，因恐嚇案件，經臺灣南投地方法院以八十六年度訴字第二三九號判處有
    期徒刑一年確定；於八十六年間，因竊盜案件，經本院以八十六年度易字第三九
    六二號判處有期徒刑八月確定；於八十六年間，因違反麻醉藥品管理條例案件，
    經本院以八十六年度易字第六八○三號判處有期徒刑六月確定，嗣因係累犯，經
    本院以八十七年度聲字第二三九三號裁定更定其刑為有期徒刑七月確定。上開案
    件，經定應執行刑為有期徒刑二年一月確定，於八十八年十二月一日假釋付保護
    管束，於八十九年八月六日假釋期滿執行完畢，有臺灣臺中地方法院檢察署刑案
    資料查註紀錄表及臺灣高等法院被告全國前案紀錄表各一份在卷足憑，其於受有
    期徒刑執行完畢後，於五年以內再犯本件有期徒刑以上之罪，為累犯，應依刑法
    第四十七條規定，遞加重其刑。爰審酌被告素行非佳，前已有竊盜之前科，猶不
    知悔改，再犯本件犯行，其犯罪之動機、目的僅為貪圖一時小利，而竊取他人物
    品，惟考及本件被告所竊取之物品價值非鉅，且業由被害人領回，暨犯後坦承犯
    行，態度尚稱良好等一切情狀，量處如主文所示之刑，以示懲儆。公訴檢察官請
    求量處被告有期徒刑一年以上，尚嫌過重，併此敘明。至上揭被告持以竊取車牌
    之螺絲起子一支（未扣案），雖係供被告為前開竊盜犯行所用之物品，然係被告
    之不詳友人所有，並非被告所有，且無證據證明該螺絲起子係被告所有，是本院
    無從予以宣告沒收，末此敘明。
據上論斷，應依刑事訴訟法第二百七十三條之一第一項、第二百九十九條第一項前段
，刑法第五十六條、第三百二十一條第一項第三款、第四十七條，判決如主文。
中      華      民      國    九十四    年      四      月    二十九    日
                                    臺灣臺中地方法院刑事第五庭
                                        法  官  劉麗瑛
右正本證明與原本無異。
如不服本判決，應於送達後十日內向本院提出上訴狀（須附繕本），上訴於臺灣高等
法院臺中分院。
                                        書記官
中      華      民      國    九十四    年      四      月二十九    日
附錄論罪科刑法條
中華民國刑法第三百二十一條
犯竊盜罪而有左列情形之一者，處六月以上、五年以下有期徒刑：
一、於夜間侵入住宅或有人居住之建築物、船艦或隱匿其內而犯之者。
二、毀越門扇、牆垣或其他安全設備而犯之者。
三、攜帶兇器而犯之者。
四、結夥三人以上而犯之者。
五、乘火災、水災或其他災害之際而犯之者。
六、在車站或埠頭而犯之者。
前項之未遂犯罰之。
